# 股权转让可扣除的股权原值金额的问题

提问人：ll1306 时间：2021-03-02 10:33:03
大家好，请教大家一个股权转让时，在计算应交所得税的时候，可扣除的股权原值金额的问题，谢谢。
居民企业A以 400 万增资入股公司B， 300 万作注册资本， 100 万作资本公积。A转让一半的股份，作价 210 万元，请问企业所得税如何计算?
居民企业A转让股份的时候，企业有 100 万由于投资者投入溢价形成的资本公积，如果可扣除的股权原值计税基础是 400 ，则应交所得税(210-400 _50%)_ 25%=10万*25%=2.5万。
还是：如果可扣除的股权原值计税基础是 300 ，则应交所得税(210-300 _50%)_ 25%=60万*25%=15万可扣除的股权原值是包括投资溢价 100 万的 400 万，还是不包括投资溢价 100 万的 300 万啊，谢谢大家。

回答人：chenyiwei
根据《企业所得税法实施条例》第七十一条：企业所得税法第十四条所称投资资产，是指企业对外进行权益性投资和债权性投资形成的资产。
企业在转让或者处置投资资产时，投资资产的成本，准予扣除。
投资资产按照以下方法确定成本：
（一）通过支付现金方式取得的投资资产，以购买价款为成本；
（二）通过支付现金以外的方式取得的投资资产，以该资产的公允价值和支付的相关税费为成本。
根据《国家税务总局关于贯彻落实企业所得税法若干税收问题的通知》（国税函[2010]79号）第三条“关于股权转让所得确认和计算问题”：“企业转让股权收入，应于转让协议生效、且完成股权变更手续时，确认收入的实现。转让股权收入扣除为取得该股权所发生的成本后，为股权转让所得。
企业在计算股权转让所得时，不得扣除被投资企业未分配利润等股东留存收益中按该项股权所可能分配的金额。”。
因此，可扣除的股权原值是包括投资溢价 100 万的 400 万。